【裁判字號】    99,訴,505
【裁判日期】    990409
【裁判案由】    毒品危害防制條例
【裁判全文】
臺灣板橋地方法院刑事判決               99年度訴字第505號
公  訴  人  臺灣板橋地方法院檢察署檢察官
被      告  甲○○
上列被告因違反毒品危害防制條例案件，經檢察官提起公訴（99
年度毒偵字第244 號），被告於準備程序進行中，就被訴事實為
有罪之陳述，本院告知其簡式審判程序之旨，聽取當事人意見後
，裁定由受命法官獨任依簡式審判程序審理，茲判決如下：
    主  文
甲○○施用第一級毒品，累犯，處有期徒刑玖月；又施用第二級
毒品，累犯，處有期徒刑伍月，扣案如附表所示之物沒收銷燬。
應執行有期徒刑壹年，扣案如附表所示之物沒收銷燬。
    事  實
一、甲○○前因施用第二級毒品案件，經本院以90年度毒聲字第
    4088號裁定送觀察、勒戒，於民國90年11月23日執行完畢釋
    放出所，並由臺灣板橋地方法院檢察署檢察官以90年度毒偵
    字第3487、4201號為不起訴處分確定。於前開觀察、勒戒執
    行完畢釋放後5 年內，復因施用第二級毒品案件，經本院先
    後以91年度毒聲字第1879號、91年度毒聲字第3422號裁定送
    觀察、勒戒及強制戒治，於92年10月14日執行完畢，此次犯
    行，並經本院以91年度板簡字第1938號判決判處有期徒刑6
    月確定。其間，又因施用第一級毒品案件，經本院以92年度
    訴字第2464號判決判處有期徒刑9 月確定，與上述有期徒刑
    6 月接續執行後，於94年1 月18日執行完畢。詎仍不知悔改
    ，竟基於施用第一級毒品海洛因及第二級毒品甲基安非他命
    之犯意，於98年12月19日上午某時許，在臺北縣中和市○○
    街212 之3 號住處，以將海洛因置入注射針筒（未扣案）加
    水液化後施打、將甲基安非他命置入玻璃球組（未扣案）燒
    烤吸食之方式，施用海洛因及甲基安非他命各1 次。嗣於98
    年12月19日晚間9 時11分許，在臺北縣中和市○○路855 號
    前，為警查獲，並扣得如附表所示之物。
二、案經臺北縣政府警察局中和第二分局報告臺灣板橋地方法院
    檢察署檢察官偵查起訴。
    理  由
一、上開犯罪事實，業經被告甲○○於本院審理時坦承不諱，而
    其為警查獲時所採集之尿液，經以酵素免疫分析法初步篩選
    ，再以氣相層析質譜儀分析法確認，確呈現嗎啡（施用海洛
    因之代謝物為嗎啡）及甲基安非他命陽性反應，有臺北縣政
    府警察局中和第二分局偵辦毒品案尿液編號及姓名對照表（
    代碼編號：T0000000號）、臺灣檢驗科技股份有限公司濫用
    藥物檢驗報告（代碼編號：T0000000號）各1 份在卷可稽，
    足認被告之自白與事實相符。觀之事實欄所載被告前案紀錄
    ，被告於初次經觀察、勒戒執行完畢釋放後5 年內，又因施
    用第一、二級毒品犯行經戒毒處遇及追訴處罰，有臺灣高等
    法院被告前案紀錄表1 份附卷可憑，其再犯本案，已不屬毒
    品危害防制條例第20條規定之「初犯」或「5 年後再犯」，
    即應依同條例第10條處罰（最高法院97年度第5 次刑事庭會
    議決議參照）。本案事證明確，被告犯行洵堪認定，應依法
    論科。
二、按海洛因、甲基安非他命分屬毒品危害防制條例第2 條第2
    項第1 款、第2 款規定之第一級、第二級毒品，核被告所為
    ，係犯毒品危害防制條例第10條第1 項、第2 項之施用第一
    級毒品罪及施用第二級毒品罪。其為前揭犯行而持有第一級
    毒品海洛因及第二級毒品甲基安非他命，持有之低度行為，
    應為施用之高度行為所吸收，不另論罪。被告所犯施用第一
    級毒品罪與施用第二級毒品罪，犯意各別，行為互殊，應予
    分論併罰。另被告有如事實欄所示之前案紀錄，於94年1 月
    18日執行完畢乙節，有臺灣高等法院被告前案紀錄表1 份存
    卷可參，其於有期徒刑執行完畢5 年內，故意再犯有期徒刑
    以上之罪，為累犯，所犯2 罪均應依刑法第47條第1 項之規
    定加重其刑。爰審酌被告已曾因相同犯行經戒毒處遇及追訴
    處罰，猶未能知所警惕，顯然漠視法令之禁制，惟其犯罪行
    為主要係戕害自身，且事後坦承犯行，犯後態度尚無不良，
    暨其施用毒品之動機、目的、素行等一切情狀，分別量處如
    主文所示之刑，並定其應執行刑。扣案如附表所示之物為甲
    基安非他命，且係被告為本案施用第二級毒品犯行所剩餘，
    業據被告供承在卷，除因鑑驗而用罄之部分外，餘不問屬於
    犯人與否，應依毒品危害防制條例第18條第1 項前段規定沒
    收銷燬。
據上論斷，應依刑事訴訟法第273 條之1 第1 項、第299 條第1
項前段，毒品危害防制條例第10條第1 項、第2 項、第18條第1
項前段，刑法第11條、第47條第1 項、第51條第5 款，判決如主
文。
本案經檢察官陳宣每到庭執行職務。
中    華    民    國    99    年    4     月    9     日
                刑事第十五庭    法  官  許炎灶
以上正本證明與原本無異。
如不服本判決應於收受判決後10日內向本院提出上訴書狀，並應
敘述具體理由；其未敘述上訴理由者，應於上訴期間屆滿後20日
內向本院補提理由書（均須按他造當事人之人數附繕本）「切勿
逕送上級法院」。
                                書記官  屠衛民
中    華    民    國    99    年    4     月    9     日
附錄本案論罪科刑法條：毒品危害防制條例第10條。
毒品危害防制條例第10條
施用第一級毒品者，處6 月以上5 年以下有期徒刑。
施用第二級毒品者，處3 年以下有期徒刑。
附表：
┌─────────────────────────────────────┐
│查獲之第二級毒品                                                          │
├──┬─────┬──┬──┬──────────────────────┤
│編號│品      名│數量│單位│備                                        註│
├──┼─────┼──┼──┼──────────────────────┤
│ 1  │第二級毒品│2   │包  │第二級毒品甲基安非他命（淨重3.1120公克，取│
│    │甲基安非他│    │    │  樣0.0002公克）。                          │
│    │命        │    │    │含極微量第二級毒品甲基安非他命殘渣且未能析│
│    │          │    │    │  離之外包裝2 個，應併予沒收銷燬。          │
│    │          │    │    │卷附交通部民用航空局航空醫務中心98年12月29│
│    │          │    │    │  日航藥鑑字第0986648 號毒品鑑定書1 份參照。│
└──┴─────┴──┴──┴──────────────────────┘

司法院資訊處製作；財團法人民間司法改革基金會備份。
